# 赠送客户成品，是否可计入市场推广费？

提问人：bearsissi 时间：2022-10-31 17:49:33
各位老师好，我司目前存在这样的情况，我司与客户签订合同，合同约定销售 1000 件产品，赠送 100 件（合同上未约定赠送，是两边的对接人员操作）。问题是：
①我司针对赠送的 100 件，账务处理是计入“售后服务费”，是否合适？
②我司现在想改核算项目，不计入“售后服务费”，计入“市场推广费”或者“广告宣传费”，缴纳销项税额，是否合适？
③除与客户的赠送外，我司业务人员也会赠送产品给客户为拓展业务，计入“市场推广费”或者“广告宣传费”，缴纳销项税额，是否合适？
④展销活动现场，赠送客户产品用于市场推广，计入“广告宣传费”，是否合适？
对售后服务费、市场推广费和广告宣传费，界定有点模糊，请老师点拨点拨。谢谢！

回答人：chenyiwei
“合同约定销售 1000 件产品，赠送 100 件”赠送的 100 件是以购买 1000 件为前提的，故应确认为数量折扣，即以 1000 件的价格销售了 1100 件商品。按 1000 件的售价确认收入，将 1100 件的成本计入营业成本，不单独确认为售后服务费或者推广费。
该 100 件的增值税处理，可能需视同销售缴纳增值税销项税额。

提问人：袖子 hhh 时间：2022-11-03 10:18:31
陈老师，想请教下：如果合同没有约定赠送 100 件产品的话，是否仍可以这样处理？

回答人：chenyiwei
如果赠送 100 件是与原销售业务相关，则不论是在 1000 件销售完成之前还是之后达成赠送 100 件的协议，均按数量折扣处理。不单独确认销售费用。只有完全无条件的赠送（不取决于其他销售业务）才是销售费用。